臺灣雲林地方法院刑事判決
                                      109年度訴字第877號
110年度訴字第141號
公  訴  人  臺灣雲林地方檢察署檢察官
被      告  廖信吉


指定辯護人 本院公設辯護人郭雅琳  
上列被告因違反毒品危害防制條例案件，經檢察官提起公訴（10
9年度偵字第2146、2471、3259、3260號）及追加起訴（109年度
偵字第7018號），本院合併判決如下：
    主  文
廖信吉犯附表一編號１至８所示之罪，各處如附表一編號１至８之刑
。應執行有期徒刑肆年陸月。
未扣案之犯罪所得新臺幣壹萬壹仟柒佰元，沒收，於全部或一部
不能沒收或不宜執行沒收時，追徵其價額。扣案之OPPO廠牌白色
行動電話壹支（含門號○○○○○○○○○○號SIM卡壹張），沒收。
其餘被訴部分（附表一編號９），無罪。
    事  實
一、廖信吉明知甲基安非他命為毒品危害防制條例公告管制之第
    二級毒品，依法不得持有、販賣，竟基於販賣第二級毒品以
    營利之犯意，以其持用之門號0000000000號行動電話作為聯
    繫工具，於附表一編號１至５、８所示之時間、地點，以附表
    一編號１至５、８所示之方式，販賣第二級毒品甲基安非他命
    給廖育淳1次、吳明才4次、廖翊盛1次（即109年度訴字第87
    7號起訴書所載附表一編號１至５、８部分）；廖信吉另與某綽
    號「小默」之成年人，基於販賣第二級毒品以營利之犯意聯
    絡，以其持用之門號0000000000號行動電話作為聯繫工具，
    於附表一編號６、７所示之時間、地點，以附表一編號６、７所
    示之方式，共同販賣第二級毒品甲基安非他命給謝仁財2次
    （即109年度訴字第877號起訴書所載附表一編號６、７部分）
    。
二、嗣經檢察官聲請本院准許就上開門號0000000000號及搭配之
    手機序號實施通訊監察，警方並循線於109年3月19日持本院
    核發之搜索票對廖信吉執行搜索，扣得廖信吉所有之OPPO廠
    牌白色行動電話1支（含0000000000號SIM卡1張），而悉上
    情。
三、案經臺灣雲林地方檢察署（下稱雲林地檢署）檢察官指揮暨
    雲林縣警察局移送後偵查起訴。
    理  由
壹、程序方面（關於證據能力）：
一、證人廖育淳、吳明才、謝仁財、廖翊盛之109年3月20日警詢
    筆錄：
　　被告廖信吉及辯護人爭執上開警詢筆錄之證據能力，本院認
    為上開筆錄係被告以外之人於審判外之傳聞證據，且該警詢
    筆錄並無刑事訴訟法第159條之2或第159條之3所定例外得為
    證據之情形，依據刑事訴訟法第159條第1項規定無證據能力
    。
二、按被告以外之人於審判外之言詞或書面陳述，除法律有規定
    者外，不得作為證據；又被告以外之人於審判外之陳述，雖
    不符刑事訴訟法第159條之1至第159條之4等4條之規定，而
    經當事人於審判程序同意作為證據，法院審酌該言詞陳述或
    書面陳述作成時之情況，認為適當者，亦得為證據，同法第
    159條第1項、第159條之5第1項分別定有明文。本判決其餘
    所引用被告以外之人於審判外之言詞、書面陳述，檢察官、
    被告及辯護人均同意作為證據使用，本院審酌該等證據作成
    時並無違法或不當之情況，亦無違法取證等瑕疵，且與待證
    事實具有關聯性，認為以之作為證據應屬適當，均有證據能
    力。
貳、實體方面：
一、上開犯罪事實，業據被告於偵查中及本院審理時坦承不諱，
    並於警詢、本院準備程序時供述交易情節在案（警3230卷第
    13至15頁、第17至42頁；偵2146卷第77至87頁、第329頁；
    本院訴877卷一第175至178頁、第194至207頁、第213頁；本
    院訴877卷二第141至143頁），核與證人廖育淳、吳明才、
    謝仁財、廖翊盛於偵訊及本院審理時證述之交易情節（含指
    認被告）大致相符（偵3260卷第135至141頁、第145至151頁
    、第155至157頁、第163至167頁、第231至233頁、第237至2
    39頁、第243至245頁；本院訴877卷一第367至389頁、第391
    至418頁、第437至457頁），亦據證人林明三於本院審理時
    證述：並無被告所指被告某次載證人廖翊盛至某路邊，與我
    交易之事（關於附表一編號８部分）等語歷歷（本院訴877卷
    一第457至458頁），並有被告之行動電話門號基本資料（偵
    2146卷第59頁）、附表二各編號所示之通訊監察譯文暨通訊
    監察書、本院108年度聲監續字第771號、109年度聲監續字
    第85號偵查報告及期中報告（本院訴877卷二第27至40頁、
    第43至63頁）、本院109年聲搜字第151號搜索票（偵3260卷
    第95頁)、雲林縣警察局刑事警察大隊搜索扣押筆錄暨扣押
    物品目錄表、收據（偵2146卷第39至42頁）、雲林地檢署10
    9年度保字第497號扣押物品清單暨扣案物照片（偵2146卷第
    349頁）、雲林縣警察局刑事案件移送書（偵3259卷第3至6
    頁）在卷可憑，復有扣案之OPPO廠牌白色手機（含門號0000
    000000號SIM卡1張）可資佐證；再者，觀諸附表二所示被告
    與證人廖育淳、吳明才、謝仁財、廖翊盛之對話內容，對話
    簡短，主要是在談論相約見面之事，且有使用「跟上次一樣
    吧」、「那我幫你留著」（編號１）、「不用等喔」、「如
    果要過來他就等你」、「我叫他等一下吧」（編號２）、「
    怎樣？能怎樣？」、「你要過來喔？」、「好」（編號３）
    、「一樣阿，兩張阿」、「你喬看看有沒有，看有沒有再跟
    我講一下」（編號４）、「我有聯絡到人了阿，看你幾點要
    過來」、「我朋友到了」（編號５）、「順便帶過來喔」（
    編號６）、「小默那邊我幫你聯絡了」、「我就跟你說過去
    就對了」、「過來我家啦」、「要講這麼明白是不是啦」（
    編號７）、「你朋友有去找你嗎？」、「你要過來就過來啦
    」（編號８）等暗語代稱與毒品交易相關之事宜，此與一般
    親朋好友閒話家常之對話有別，而與實務上常見因顧慮遭毒
    品查緝，刻意避免於電話中提及毒品交易內容之情況相同，
    確實與現今毒品交易實況相當，益見被告上開與證人廖育淳
    、吳明才、謝仁財、廖翊盛相約見面之通話內容，目的確係
    要交易甲基安非他命甚明，證人廖育淳、吳明才、謝仁財、
    廖翊盛證述向被告購買甲基安非他命之情節為真，應可採信
    。
二、就附表一編號１部分，起訴書雖主張證人廖育淳是給付星城
    遊戲點數15萬點給被告，向被告購買甲基安非他命1包，然
    依據證人廖育淳於本院審理時之證述，此次交易證人廖育淳
    實際上僅給付9萬點遊戲點數給被告，向被告購買甲基安非
    他命1包，被告後續雖然有向證人廖育淳催討6萬點遊戲點數
    ，但證人廖育淳認為被告之前還積欠其6萬點遊戲點數，而
    且此次被告給付的甲基安非他命數量，並沒有達到15萬點遊
    戲點數之價值，因此沒有再給付6萬點遊戲點數給被告等情
    （本院訴877卷一第367至389頁），參以被告於本院準備程
    序時供稱：這次證人廖育淳只給我9萬點遊戲點數，我給他
    價值新臺幣（下同）700元的甲基安非他命等語（本院訴877
    卷一第195、196頁），是認被告與證人廖育淳此次交易之甲
    基安非他命價額應為9萬點遊戲點數（相當於700元），起訴
    書前揭所載應予更正。
三、營利意圖：
    就附表一編號１至８部分部分，被告於本院審理時供稱：我賣
    毒品給廖育淳、吳明才、謝仁財、廖翊盛，是分到吃一點點
    的量等語（本院訴877卷二第146頁），顯見被告為本案販賣
    第二級毒品給廖育淳、吳明才、謝仁財、廖翊盛之犯行，均
    有營利意圖無誤。
四、按「安非他命」、「甲基安非他命」均係屬毒品危害防制條
    例第2條第2項第2款所列之第二級毒品，二者雖多為硫酸鹽
    或鹽酸鹽，可溶於水，為白色、略帶苦味之結晶，但使用劑
    量及致死劑量，仍屬有別，且目前國內發現者都為甲基安非
    他命的鹽酸鹽，國內緝獲之安非他命藥物，多為甲基安非他
    命，有行政院衛生署管制藥品管理局（現改制為行政院食品
    藥物管理署）93年2月9日管宣字第0930001092號函、93年12
    月22日管宣字第0930012251號函闡述甚詳，可見安非他命與
    甲基安非他命，係毒性有差別之第二級毒品（最高法院97年
    度台上字第4536號判決同此見解）；又安非他命在國內取得
    不易，施用情形較少，實務上尿液檢驗結果係甲基安非他命
    陽性反應者佔大部分等情，業經法務部調查局93年5月4日調
    科壹字第09362413980號函述明綦詳；復衡諸一般施用毒品
    者並不知「安非他命」、「甲基安非他命」之區別，對所施
    用之毒品究為何者並無辨明之能力等情，從而，應認被告與
    證人廖育淳、吳明才、謝仁財、廖翊盛所慣稱之「安非他命
    」，實際上係指「甲基安非他命」，併此敘明。
五、綜上所述，被告之任意性自白，有上開補強證據可資佐證，
    與事實相符，自得採為認定被告本案犯行之證據。本案事證
    已臻明確，被告本案販賣第二級毒品8次之犯行，均可認定
    ，應依法論科。
六、論罪科刑：
　㈠按行為後法律有變更者，適用行為時之法律，但行為後之法
    律有利於行為人者，適用最有利於行為人之法律，刑法第2
    條第1項定有明文。查毒品危害防制條例業經總統於被告行
    為後之109年1月15日修正公布，109年7月15日施行。茲就新
    舊法之比較適用說明如下：
  ⒈修正前毒品危害防制條例第4條第2項規定：「製造、運輸、
    販賣第二級毒品者，處無期徒刑或7年以上有期徒刑，得併
    科新臺幣1千萬元以下罰金。」修正後規定：「製造、運輸
    、販賣第二級毒品者，處無期徒刑或10年以上有期徒刑，得
    併科新臺幣1千5百萬元以下罰金。」修正後之規定提高法定
    刑，對被告並無較有利之情形。
  ⒉修正前毒品危害防制條例第17條第2項規定：「犯第4條至第8
    條之罪於偵查及審判中均自白者，減輕其刑。」修正後規定
    ：「犯第4條至第8條之罪於偵查及歷次審判中均自白者，減
    輕其刑。」依修正後法條之文義，參酌修正理由記載：原所
    稱「審判中」究指被告僅須於審判中曾有一次自白犯罪即應
    適用減刑規定，抑或須於歷次審判中均自白犯罪者始符合之
    ，解釋上易生爭議，考量原立法之目的，係在使前述毒品案
    件之刑事訴訟程序儘早確定，當以被告於歷次審判中均自白
    犯罪者，始足當之，故修正第2項，明定於偵查及歷次審判
    中均自白者，始減輕其刑等語，足見必須於歷次審判中均自
    白始得減輕，亦即限縮該條之適用情形，則修正後之毒品危
    害防制條例第17條第2項規定，對被告亦無較有利之情形。
  ⒊綜上，本案應適用被告行為時即修正前毒品危害防制條例之
    相關規定。
 ㈡按販賣毒品，係指行為人主觀上基於營利意圖，客觀上並有毒
   品之有償交易行為而言。是核被告所為，就附表一編號１至８
   部分，均係犯修正前毒品危害防制條例第4條第2項之販賣第
   二級毒品罪。被告持有第二級毒品甲基安非他命之低度行為
   ，應為其販賣第二級毒品之高度行為所吸收，均不另論罪。
   又被告所犯上開各罪間，犯意各別、行為互異，應予分論併
   罰。
 ㈢按舉凡看貨、議價、洽定交易時地、收款、交款、交貨等作為
   ，皆屬販賣毒品構成要件事實之部分行為。如行為人主觀上
   具有營利意圖，又明知他人從事販賣毒品之行為，客觀上為
   他人看貨、議價、送貨、收款、交款等屬於販賣毒品罪構成
   要件事實之部分行為，則係分擔實行犯罪行為，自應負共同
   販賣毒品罪責（最高法院110年度台上字第2942號判決意旨參
   照）。就附表一編號７、８部分，係由被告負責與藥腳謝仁財
   接洽，再由被告自「小默」取得謝仁財要購買的毒品數量，
   交付給謝仁財，被告並可從中獲取少許施用的量，被告也負
   責提供「小默」的匯款方式給謝仁財，由謝仁財直接匯款支
   付購毒款給「小默」等情，業經本院認定在案，依據前揭說
   明，是認被告與「小默」就販賣毒品之重要構成要件（交付
   毒品、收取款項）有犯意之聯絡，行為之分擔，均為共同正
   犯。
 ㈣刑之減輕：
 ⒈按修正前毒品危害防制條例第17條第2項規定旨在獎勵犯罪人
   之悛悔，同時使偵查或審判機關易於發現真實，以利毒品查
   緝，俾收防制毒品危害之效；故不論該被告之自白，係出於
   自動或被動、簡單或詳細、一次或多次，並其自白後有無翻
   異，苟其於偵查及審判中均有自白，即應依法減輕其刑。是
   該條項減刑規定之適用，係指偵查及審判中均有自白而言。
   而所謂自白乃對自己之犯罪事實全部或主要部分為肯定供述
   之意（最高法院100年度台上字第533號判決意旨參照）。經
   查，被告就附表一編號１至８部分，於偵查及審判中均已自白
   犯行，已如前述，爰依修正前毒品危害防制條例第17條第2項
   之規定，均予以減輕其刑（依刑法第65條第2項規定，無期徒
   刑減輕者，為20年以下15年以上有期徒刑）。
 ⒉按毒品危害防制條例第17條第1項規定：「犯第4條至第8條、
   第10條或第11條之罪，供出毒品來源，因而查獲其他正犯或
   共犯者，減輕或免除其刑。」所稱「供出毒品來源，因而查
   獲其他正犯或共犯」，須被告詳實供出與其犯罪有關之本案
   毒品來源的具體事證，因而使警方或偵查犯罪機關知悉其他
   正犯或共犯，據以查獲其人、其犯行的結果，二者兼備並有
   因果關係，始能獲上述減免其刑之寬典；又所謂查獲其人、
   其犯行者，須被告供述毒品來源之事證具體且有充分之說服
   力，方得獲邀上開減免其刑之寬典，以免因此一損人利己之
   誘因而無端嫁禍第三人。是被告供出毒品來源資訊與其所犯
   本案無關，或偵查犯罪機關未因而確實查獲被指訴者之犯行
   者，即與上開規定不符，無其適用之餘地（最高法院107年度
   台上字第4280號、108年度台上字第496號判決意旨參照）。
   經查，被告雖就本案犯行供述其毒品來源係綽號「小默」之
   女子（附表一編號１至７），惟未能提供該人之相關資料（本
   院訴877卷第216頁），被告又供述其毒品來源係證人林明三
   （附表一編號８），但依據卷內資料無從認定，是以尚無從因
   被告之供述而查獲其本案毒品來源「小默」（附表一編號１至
   ７），亦無從認定其本案毒品來源為林明三（附表一編號８）
   ，依據前開說明，應與毒品危害防制條例第17條第1項規定之
   要件不合，尚難據以減輕或免除其刑。
 ⒊被告之辯護人雖為其主張：請斟酌被告是因朋友情誼而為本案
   犯行，這些朋友都是本來就有施用毒品慣行之人，被告僅從
   中牟取一點點施用的利益，且交易金額是小額的，數量不多
   ，對社會危險性非巨大，相較於大盤商、大毒梟、大宗走資
   者，被告涉案情節顯然輕微，依據刑法第59條之規定減輕其
   刑等語。惟本院考量毒品對於人民身體與公共治安之危害程
   度非輕，立法者乃欲以重刑嚴懲販賣毒品之行為人，且被告
   本案所犯8次販賣第二級毒品之犯行，經本院依修正前毒品危
   害防制條例第17條第2項規定減輕其刑後，最低本刑為有期徒
   刑3年6月，應無情輕法重、顯可憫恕而需再酌減刑度之情事
   。本院綜觀全案卷證，認被告上開販賣第二級毒品之行為，
   在客觀上並非足以引起一般人同情，亦無何顯可憫恕，若予
   以宣告法定最低度刑期尤嫌過重者之情，自不符刑法第59條
   規定之要件，無從酌量減輕其刑，故辯護人此部分主張，尚
   難憑採。
 ㈤爰審酌被告所為販賣第二級毒品之行為，增加毒品在社會流通
   之危險性，且令施用者沉迷於毒癮，無法自拔，輕則戕害個
   人身心，重則因缺錢購毒而引發各種犯罪，並不可取，應予
   非難；衡以被告販賣第二級毒品之次數為8次，對象為4人，
   但各次販賣第二級毒品毒品之數量、犯罪所得非鉅，與大毒
   梟有所區別之犯罪情節，復考量被告犯後最終業已坦承全部
   犯行，並表示：我書念得不多，一直認為自己沒有賺到錢，
   只是分到吃的，才會說自己不是販賣，我已經瞭解賺吃的也
   是販賣，很對不起等語，尚具悔意，犯後態度尚可，被告前
   有施用毒品（經觀察勒戒）之前科紀錄，有其臺灣高等法院
   被告前案紀錄表附卷可參；暨被告自陳目前擔任板模工，家
   中只剩自己1人之家庭及經濟狀況，僅為國中肄業之教育程度
   （本院訴877卷二第143頁），以及檢察官之求刑、被告及辯
   護人對量刑之意見等一切情狀，分別對被告量處如附表一編
   號１至８所示之刑，並定其應執行刑如主文所示。
七、沒收部分：
  ㈠犯罪所得部分：
　⒈按犯罪所得，屬於犯罪行為人者，沒收之，於全部或一部不
    能沒收或不宜執行沒收時，追徵其價額。前條犯罪所得及追
    徵之範圍與價額，認定顯有困難時，得以估算認定之，刑法
    第38條之1第1項前段、第3項、第38條之2第1項前段分別定
    有明文。次按共同正犯犯罪所得之沒收或追徵，應就各人所
    分得之數為之。倘若共同正犯內部間，對於不法利得分配明
    確時，應依各人實際分配所得宣告沒收；若共同正犯成員對
    不法所得並無處分權限，與其他成員亦無事實上之共同處分
    權限者，自不予諭知沒收；然若共同正犯各成員對於不法利
    得享有共同處分權限，惟彼此間分配狀況未臻具體或明確，
    自應負共同沒收之責，所謂負共同沒收之責，參照民法第27
    1條「數人負同一債務，而其給付可分者，除法律另有規定
    或契約另有訂定外，應各平均分擔之」，民事訴訟法第85條
    第1項前段「共同訴訟人，按其人數，平均分擔訴訟費用」
    等規定之法理，即係平均分擔之意（最高法院107年度台上
    字第1572號判決意旨參照）。
　⒉就附表一編號１至５、８部分，被告販賣第二級毒品所可取得之
    價金共計9,700元，其中附表一編號１部分，依據被告前揭所
    述，9萬點遊戲點數所換算之價值為700元，已如前述，又就
    附表一編號２至５、８部分，依據證人吳明才、廖翊盛於本院
    審理時之證述（本院訴877卷一第394、396、397、400、403
    、453、457頁），被告均已如數取得，而上開犯罪所得共計
    9,700元並未扣案，爰依刑法第38條之1第1項前段、第3項規
    定宣告沒收，於全部或一部不能沒收或不宜執行沒收時，追
    徵其價額。
　⒊就附表一編號７、８部分，依據證人謝仁財於偵訊、本院審理
    時之證述，證人謝仁財是直接將購毒款項匯給「小默」，而
    「小默」的帳號是被告寫在紙上交給證人謝仁財，且被告可
    從中獲取少許施用毒品的量等情（偵3260卷第73頁；本院訴
    877卷二第120頁、第124至127頁），被告亦為同樣的說法，
    並供稱：我這2次有因此獲得一點點施用的甲基安非他命等
    語（偵2146卷第83、85頁；偵3260卷第31頁；本院訴877卷
    一第206頁），是認被告與「小默」因此部分共同販賣第二
    級毒品之行為，均獲有利益，但渠等犯罪所得實際分配狀況
    無法確定，揆諸前揭規定及說明，當共同被告間就不法所得
    之分配不明確時，應由共同被告負共同沒收之責，並按共同
    被告之人數平均分擔應沒收之數額。準此，就附表一編號７
    、８所示被告共同販賣第二級毒品之犯罪所得，爰依刑法第3
    8條之2第1項前段規定，均推估為1,000元（即2,000元除以2
    ）；又被告上開犯罪所得共計2,000元雖未扣案，仍應依刑
    法第38條之1第1項前段、第3項規定宣告沒收，並於全部或
    一部不能沒收或不宜執行沒收時，追徵其價額。
  ㈡犯罪所用工具部分：
　  就附表一編號１至８部分，扣案之OPPO廠牌白色行動電話（含
    門號0000000000號SIM卡1張），為被告所有，係作為被告本
    案犯行之聯繫工具，業據被告供述在案（本院訴877卷一第2
    13頁；本院訴877卷二第137頁），爰依毒品危害防制條例第
    19條第1項之規定宣告沒收。
  ㈢至其餘扣案物（即吸食器2組、分裝袋5包、殘渣袋5個、OPPO
    粉色無搭配門號之手機1支），均無證據證明與被告所為本
    案各次犯行有關，故不併予宣告沒收，附此敘明。
參、無罪部分：
一、公訴意旨另以：被告明知甲基安非他命係毒品危害防制條例
    所列管之第二級毒品，非經許可不得販賣，竟意圖營利，基
    於販賣第二級毒品之犯意，於附表一編號９所示之時間、地
    點，以附表一編號９所示之方式，販賣甲基安非他命給吳明
    才1次。因認被告就上開部分涉犯販賣第二級毒品罪嫌等語
    （即110年度訴字第141號追加起訴部分）。
二、按犯罪事實應依證據認定之，無證據不得認定犯罪事實；不
    能證明被告犯罪者，應諭知無罪之判決，刑事訴訟法第154
    條第2項、第301條第1項分別定有明文。次按認定不利於被
    告之證據須依積極證據，苟積極證據不足為不利於被告事實
    之認定，即應為有利被告之認定，更不必有何有利之證據；
    又犯罪事實之認定，應憑證據，如無相當之證據，或證據不
    足以證明，自不得以推測或擬制之方法，以為裁判之基礎（
    最高法院30年上字第816號判決、40年台上字第86號判決意
    旨參照）。再依刑事訴訟法第161條第1項規定，檢察官就被
    告犯罪事實，應負舉證責任，並指出證明之方法。因此，檢
    察官對於起訴之犯罪事實，應負提出證據及說服之實質舉證
    責任。倘其所提出之證據，不足為被告有罪之積極證明，或
    其指出證明之方法，無從說服法院以形成被告有罪之心證，
    基於無罪推定之原則，自應為被告無罪判決之諭知（最高法
    院92年台上字第128號判決意旨參照）。
三、公訴意旨認被告涉犯上開罪嫌，主要係以下列證據為憑：
  ㈠證人吳明才於警詢、偵訊、本院審理時之證述。
  ㈡證人吳明才之尿液檢體採集送驗紀錄、濫用藥物尿液檢驗報
    告、強制到場採尿許可書（採驗尿液日期：109年2月16日）
    。
  ㈢被告廖信吉持用之門號0000-000000號行動電話與證人吳明才
    使用之門號0000-000000號行動電話於109年2月9日18時57分
    、18時58分、19時1分、109年3月1日18時30分之通訊監察譯
    文。
  ㈣被告於警詢、偵訊時之供述。
四、被告固坦承認識吳明才，惟堅詞否認有為附表一編號９所示
    販賣甲基安非他命給吳明才之犯行，辯稱：這次沒有譯文，
    當時我以為跟之前的案子（指附表一編號２至５所示部分）是
    同一件，我才會回答的跟之前的案子一樣，事實上我根本不
    記得109年2月12日晚上有沒有跟吳明才見面，這次應該沒有
    與他交易毒品，而且吳明才不只有認識我而已，他也會跑去
    西螺找別人；109年2月9日我也沒有跟吳明才見到面，我叫
    他過來載我，但他說沒時間等語，辯護人並為被告辯護稱：
    起訴的109年2月12日這次並沒有譯文佐證，且依據109年2月
    9日被告與吳明才聯繫之譯文，可以看出來，被告有將毒品
    上手的聯絡方式提供給吳明才，兩人直到109年3月1日才有
    再聯絡，被告既然沒有阻絕吳明才跟毒品上手聯絡，109年2
    月12日應該也沒有再從中牟取價差等語。
五、經查：
  ㈠證人吳明才於109年5月2日警詢時證稱：我所施用的毒品是10
    9年2月12日21時許，至二崙鄉廖信吉的住處所購買等語（他
    1037卷第21至25頁），並於109年11月24日偵訊時證稱：（
    問：你於警詢時稱109年2月12日21時至二崙鄉廖信吉住處向
    他買甲基安非他命？）是，我都買2、3千元，不知道重量，
    我是打電話跟對方確認有毒品，再過去交易；（問：警詢是
    109年5月間，為何記得是2月12日向廖信吉買毒品？）我沒
    記詳細日期，是我於2月16日被採尿，結果是毒品陽性反應
    ，警察問我，我憑印象回答，應該是採尿前向廖信吉購買毒
    品，因為當時我都是向廖信吉購買毒品，我都是把錢交給廖
    信吉，他就把毒品給我，沒跟我說他毒品何來等語（偵7018
    卷第45至49頁），再於本院審理時證稱：（問：警詢時所述
    是否正確？）我不曉得，因為我109年2月16日採尿有被驗到
    ，採尿前幾天我有施用甲基安非他命；後來廖信吉又被抓去
    ，已經隔了一段時間，警察這樣跟我講，我才這樣回答；當
    時我都是跟廖信吉買，交易地點在被告住處，那個時間點我
    大概都是找廖信吉，沒有認識其他人，我真的沒有廖信吉藥
    頭的電話或聯絡方式；（問：為何沒有譯文？）有可能沒有
    與被告聯繫，直接跑去被告住處，有時候我有喝酒就會過去
    ，怕會有酒駕問題，所以我不會講出來等語（本院訴141卷
    第150至153頁、第160、161、164頁）。
  ㈡細觀證人吳明才上開說法，主要是因為證人吳明才於190年2
    月16日經採尿後，檢出安非他命、甲基安非他命陽性反應（
    參前揭三、㈡所載之證據資料），證人吳明才確認在採尿前
    有施用毒品1次，其回想當時那段時間有向被告購買毒品，
    因此指證被告有於附表一編號９所示之時間、地點，以附表
    一編號９所示之方式，販賣甲基安非他命給證人吳明才1次，
    然而證人吳明才這樣的說法，主要是警方依據驗尿時間協助
    證人吳明才回推而來的，證人吳明才對於實際交易的日期印
    象是模糊的，因此證人吳明才與被告是否確實有於109年2月
    12日交易毒品，自有可疑。檢察官雖主張從109年2月9日、3
    月1日的譯文來看，可以知道證人吳明才當時那段時間確實
    有向被告接洽購買毒品之事等語，但觀之上開譯文，109年2
    月9日證人吳明才有明確提到「那不要了」、「我不要了」
    ，被告也回覆「你不過來載我沒關係，你自己跟他約，要等
    多久是你的事情，不關我的事情」、「隨便你阿，你不過來
    你就自己跟他約時間」，又109年3月1日證人吳明才則提到
    「有東西我才過去，沒東西我不過去」、「有沒有，現在？
    」，被告回覆「有啦」，證人吳明才才回說「好」，這些譯
    文中被告、證人吳明才顯然都沒有提到有於109年2月12日交
    易毒品之事，況且，被告、證人吳明才於上開時間有以電話
    聯繫關於交易毒品之事，也不代表被告也一定有於109年2月
    12日與證人吳明才交易毒品，上開譯文自不足以佐證證人吳
    明才所證述「被告有於109年2月12日，在被告住處，以2千
    元之價格，販賣1小包甲基安非他命給證人吳明才1次」等情
    。
  ㈢被告雖曾於109年8月19日警詢時供稱：（問：證人吳明才指
    證其曾於109年2月12日21時許至你二崙鄉三塊厝住處，以2
    千元至代價，向你購買1小包甲基安非他命？）我覺得不是
    販賣，是我出1千元，吳明才出2千元，我們一起向上游「小
    默」購買甲基安非他命（價值3千元）等語（偵7018卷第15
    頁），又於110年1月5日偵訊時供稱：（問：吳明才稱109年
    2月12日在你家向你購買甲基安非他命？）他不是跟我買，
    是向「小默」買；是吳明才跑來找我說要買毒品，我跟他說
    我沒有；（問：毒品來源誰找的？）我打電話去問；（問：
    當天確實有交付毒品給吳明才？）有，當天吳明才開車載我
    一起去向「小默」買毒品，我下車向「小默」買1包毒品，
    買完後回我租屋處分配；（問：109年2月12日之情形？）是
    吳明才說聯繫不上「小默」，就我幫他聯絡，我聯繫上「小
    默」後，吳明才就開車載我過去向「小默」拿毒品等語（偵
    718卷第57、58頁），然被告於本院審理時已有不同的說法
    ，並改稱如前，因為被告於接受前揭警詢、偵訊時確實沒有
    經提示相關譯文，被告稱其當時誤以為是與之前相同的案子
    ，事後回想109年2月12日究竟有沒有與證人吳明才見面交易
    ，已經不復記憶等情，所辯與常情並無不符，尚非全然不可
    採。
  ㈣從而，被告既然已經無法正確回想起當天是否有與證人吳明
    才見面，見面後是否有進行甲基安非他命交易，證人吳明才
    有於109年2月12日當天交易的說法，也只是其片面指述，缺
    乏與毒品販賣相關通話內容作為佐證，自無從單憑證人吳明
    才前揭採尿結果，逕認被告確實有為此次販賣第二級毒品甲
    基安非他命給吳明才之犯行。
六、綜上所述，本院對於被告有為此次販賣第二級毒品甲基安非
    他命給吳明才之犯行，仍有合理懷疑，檢察官所舉之證據與
    提出之證明方法，尚不足使本院形成對被告有罪之確信，依
    罪疑唯輕之證據法則，本院自應為被告有利之認定，對被告
    諭知無罪。
據上論斷，應依刑事訴訟法第299條第1項前段、第301條第1項（
程序法），判決如主文。
本案經檢察官吳淑娟、江金星、廖易翔提起公訴，檢察官顏鸝靚
到庭執行職務。
中　　華　　民　　國　 111　　年　　3　　月　　9  　　日
                  刑事第五庭    審判長法  官  梁智賢
                                      法  官  張恂嘉
                                      法  官  陳雅琪
以上正本證明與原本無異。　　　　　　　　　　　　　　　　
如不服本判決，應於判決送達後20日內，向本院提出上訴狀。（
須附繕本）
                                      書記官  林家莉
中　　華　　民　　國　　111 　年　　3 　　月　　9 　　日

附錄法條：
（修正前）毒品危害防制條例第4條
製造、運輸、販賣第一級毒品者，處死刑或無期徒刑；處無期徒
刑者，得併科新臺幣2千萬元以下罰金。
製造、運輸、販賣第二級毒品者，處無期徒刑或7年以上有期徒
刑，得併科新臺幣1千萬元以下罰金。
製造、運輸、販賣第三級毒品者，處5年以上有期徒刑，得併科
新臺幣7百萬元以下罰金。
製造、運輸、販賣第四級毒品者，處3年以上10年以下有期徒刑
，得併科新臺幣3百萬元以下罰金。
製造、運輸、販賣專供製造或施用毒品之器具者，處1年以上7年
以下有期徒刑，得併科新臺幣1 百萬元以下罰金。
前五項之未遂犯罰之。 

附表一：
編號 交易對象 交易方式 交易時間 交易地點 毒品交易數量、金額（新臺幣） 主文 １ 廖育淳 廖信吉於附表二編號１所示之時間，持用門號0000000000號行動電話與廖育淳持用之門號0000000000號行動電話聯繫，要求欲向其購買毒品的廖育淳，以星城遊戲點數9萬點（換算金額約700元；起訴書誤載為15萬點）匯給廖信吉，由廖信吉向他人取得毒品後，於右揭時間、地點交付右揭毒品給廖育淳，而與廖育淳完成交易。 109年1月2日18時42分許過後不久（約1週內）之某日某時許 雲林縣○○鄉○○村○○○00號廖信吉住處 價值700元之甲基安非他命1包 廖信吉販賣第二級毒品，處有期徒刑參年柒月。  ２ 吳明才 廖信吉於附表二編號２所示之時間，持用門號0000000000號行動電話與吳明才持用之門號0000000000號行動電話聯繫見面後，廖信吉乃先向他人購得毒品，再於右揭時、地，以一手交錢一手交貨之方式，販賣右揭毒品給吳明才1次。 108年12月17日20時45分許後不久 雲林縣○○鄉○○村○○○00號廖信吉住處 價值2,000元之甲基安非他命1包 廖信吉販賣第二級毒品，處有期徒刑參年捌月。 ３ 吳明才 廖信吉於附表二編號３所示之時間，持用門號0000000000號行動電話與吳明才持用之門號0000000000號行動電話聯繫見面後，廖信吉乃於右揭時、地，先自吳明才取得2,000元，再至某地點向他人購得毒品後，將右揭毒品交付給吳明才，而與吳明才完成交易。 108年12月27日21時（起訴書誤載為9時）3分許後不久 雲林縣○○鄉○○村○○○00號廖信吉住處 價值2,000元之甲基安非他命1包 廖信吉販賣第二級毒品，處有期徒刑參年捌月。 ４ 吳明才 廖信吉於附表二編號４所示之時間，持用門號0000000000號行動電話與吳明才持用之門號0000000000號行動電話聯繫見面後，廖信吉乃先向他人取得毒品，再於右揭時、地，以一手交錢一手交貨之方式，販賣右揭毒品給吳明才1次。 108年12月29日13時9分許後不久 雲林縣○○鄉○○村○○○00號廖信吉住處 價值2,000元之甲基安非他命1包 廖信吉販賣第二級毒品，處有期徒刑參年捌月。 ５５ 吳明才 廖信吉於附表二編號５所示之時間，持用門號0000000000號行動電話與吳明才持用之門號0000000000號行動電話聯繫見面後，廖信吉乃先向他人取得毒品，再於右揭時、地，以一手交錢一手交貨之方式，販賣右揭毒品給吳明才1次。 109年1月4日18時15分後不久 雲林縣○○鄉○○村○○○00號廖信吉住處 價值2,000元之甲基安非他命1包 廖信吉販賣第二級毒品，處有期徒刑參年捌月。 ６６ 謝仁財 廖信吉知悉謝仁財欲向其購買毒品，廖信吉於附表二編號６所示之時間，持用門號0000000000號行動電話與謝仁財持用之門號0000000000號行動電話聯繫見面後，由廖信吉於右揭時、地點與謝仁財見面，將其自「小默」取得之右揭毒品交付給謝仁財，再由謝仁財依廖信吉提供的「小默」匯款方式，匯款2,000元給「小默」，廖信吉即以此先交付毒品給謝仁財，並經謝仁財同意從中獲取少許毒品，再由謝仁財付款給「小默」之方式，與「小默」共同販賣右揭毒品給謝仁財1次。 109年2月3日23時28分許後不久  雲林縣○○鎮○○路000號謝仁財工作之「大呼過癮」火鍋店前   價值2,000元之甲基安非他命1包 廖信吉共同販賣第二級毒品，處有期徒刑參年捌月。 ７７ 謝仁財 廖信吉知悉謝仁財欲向其購買毒品，廖信吉於附表二編號７所示之時間，持用門號0000000000號行動電話與謝仁財持用之門號0000000000號行動電話聯繫見面後，由廖信吉於右揭時、地點與謝仁財見面，將其自「小默」取得之右揭毒品交付給謝仁財，再由謝仁財依廖信吉提供的「小默」匯款方式，匯款2,000元給「小默」，廖信吉即以此先交付毒品給謝仁財，並經謝仁財同意從中獲得少許毒品，再由謝仁財付款給「小默」之方式，與「小默」共同販賣右揭毒品給謝仁財1次 。 109年2月18日13時2分許後不久  雲林縣○○鄉○○村○○○00號廖信吉住處 價值2,000元之甲基安非他命1包 廖信吉共同販賣第二級毒品，處有期徒刑參年捌月。 ８８ 廖翊盛 廖信吉於附表二編號８所示之時間，持用門號0000000000號行動電話與廖翊盛持用之門號0000000000號行動電話聯繫見面後，廖信吉因已自他人購得毒品，乃於右揭時、地，以一手交錢一手交貨之方式，販賣右揭毒品給廖翊盛1次。 108年12月21日23時5分許後不久 雲林縣西螺鎮楠仔村某路旁 價值1,000元之甲基安非他命1包 廖信吉販賣第二級毒品，處有期徒刑參年柒月。 ９ 吳明才 廖信吉於右揭時、地，販賣右揭毒品給吳明才，並完成交付。 109年2月12日21時許 雲林縣○○鄉○○村○○○00號廖信吉住處 甲基安非他命1 小包、2,000 元 無罪 

附表二：
編號  時      間     通 訊 監 察 譯 文 內 容   備      考 １１ 109年1月2日18時42分（基地台位置：雲林縣○○鎮○○段000000000地號） Ａ：000000000000000（IMEI碼） 　　0000-000000（廖信吉） 　　    ↓ Ｂ：0000-000000（廖育淳） ㈠通訊監察譯文出處（偵3260卷第21至22頁、偵2146卷第223頁） ㈡108年聲監字第522號通訊監察書（偵3260卷第87頁）   Ａ：生哥你現在有空嗎。 Ｂ：沒有耶，我在忙。 Ａ：齁，你要忙到幾點？ Ｂ：怎麼了？你說。 Ａ：我想說看你有沒有空過來一下 Ｂ：今天比較忙，今天沒辦法。 Ａ：是喔，我想說過來不用等了。 Ｂ：喔，看看吧。 Ａ：齁，想說趁今天不用等，我幫你先留這樣，看你的意思。 Ｂ：好啊，因為跟上次一樣吧？ Ａ：對，那我幫你留著。 Ｂ：好  ２２ 108年12月17日20時45分（基地台位置：雲林縣○○鎮○○段000000000地號） Ａ：000000000000000（IMEI碼） 　　0000-000000（廖信吉） 　　   ↓ Ｂ：0000-000000（吳明才） ㈠通訊監察譯文出處（偵3260卷第23至24頁、偵2146卷第107頁） ㈡108年聲監字第522號通訊監察書（偵3260卷第87頁）   Ａ：才哥喔。 Ｂ：怎樣。 Ａ：你現在去學開車嗎？ Ｂ：恩。 Ａ：有嗎？ Ｂ：有啊。 Ａ：你現在人勒？ Ｂ：幹嘛？ Ａ：你等一下要過來我這邊一趟嗎，不用等喔。 Ｂ：我知道了，了解。 Ａ：啊？ Ｂ：收到了。 Ａ：我朋友再問我，你如果要過來他就等你，不過來他就不等了。 Ｂ：你叫他等一下。 Ａ：好，我叫他等一下吧  ３３ 108年12月27日21時3分（基地台位置：雲林縣○○鎮○○段000000000地號） Ａ：000000000000000（IMEI碼） 　　0000-000000（廖信吉） 　　   ↑ Ｂ：0000-000000（吳明才） ㈠通訊監察譯文出處（偵3260卷第25頁、偵2146卷第107頁） ㈡108年聲監字第522號通訊監察書（偵3260卷第87頁）   Ｂ：怎樣？ Ａ：怎樣？ Ｂ：能怎樣？ Ａ：怎麼了？ Ｂ：對阿。 Ａ：你要過來喔？ Ｂ：你在家嗎？ Ａ：有啊，我在家。 Ｂ：好。 Ａ：好。  ４４ ①108年12月29日13時5分（基地台位置：雲林縣○○鎮○○段000000000地號） Ａ：000000000000000（IMEI碼） 　　0000-000000（廖信吉） 　　   ↑ Ｂ：0000-000000（吳明才） ㈠通訊監察譯文出處（偵3260卷第26頁、偵2146卷第107至108頁；本院訴877卷一第399、400頁）㈢ ㈡108年聲監字第522號通訊監察書（偵3260卷第87頁） 　 　 　   （00：19開始） Ａ：喂 Ｂ：喂　　 Ａ：怎樣？ Ｂ：你跟他講了沒 Ａ：蛤 Ｂ：你跟他講了沒　　 Ａ：起來了阿 Ｂ：（難以辨識） Ａ：怎樣 Ｂ：起立　　 Ａ：他有打給我啊 Ｂ：阿 Ａ：他有打給我啊 Ｂ：嗯　　 Ａ：怎麼了 Ｂ：嗯 Ａ：怎樣 Ｂ：一樣阿，兩張阿　　 Ｂ：嗯 　　 Ａ：喂　　　　　　　 Ａ：你確定齁？ Ｂ：對啦。 Ａ：好啦，不然等下你打給我。 Ｂ：好啦。 Ａ：我打電話跟他橋啦。 Ｂ：你喬看看有沒有，看有沒有再跟我講一下。 Ａ：好。   ②108年12月29日13時9分（基地台位置：雲林縣○○鎮○○段000000000地號） Ａ：000000000000000（IMEI碼） 　　0000-000000（廖信吉） 　　   ↓ Ｂ：0000-000000（吳明才）    Ａ：好，他要過來了。 Ｂ：恩。 Ａ：你現在過來吧。 Ｂ：好。  ５５ ①109年1月4日17時16分（基地台位置：雲林縣○○鄉○○段000地號（45M） Ａ：000000000000000（IMEI碼） 　　0000-000000（廖信吉） 　　   ↓ Ｂ：0000-000000（吳明才） ㈠通訊監察譯文出處（偵3260卷第27至28頁、偵2146卷第108頁） ㈡108年聲監續字771號通訊監察書（偵3260卷第89頁）   Ａ：你有要過來嗎？。 Ｂ：你現在要過去嗎？ Ａ：沒有阿，我剛有聯絡到人了阿，看你幾點要過來。 Ｂ：恩。 Ａ：他等下要去嘉義，所以看你能早點，你現在能過來的話，我現在叫他過來。 Ｂ：好，六點以前。 Ａ：好，我跟他講。   ②109年1月4日18時15分（基地台位置：雲林縣○○鎮○○段000000000地號） Ａ：000000000000000（IMEI碼） 　　0000-000000（廖信吉） 　　   ↓ Ｂ：0000-000000（吳明才）    Ａ：我朋友到了，你人呢？ Ｂ：我在崙背了啦。 Ａ：你在崙背了喔，好。 Ｂ：恩。 　　  ６６ 109年2月3日23時28分（基地台位置：雲林縣○○鎮○○段000000000地號） Ａ：0000-000000（廖信吉） 　　   ↑ Ｂ：0000-000000（謝仁財） ㈠通訊監察譯文出處（偵3260卷第30頁、偵2146卷第148頁） ㈡109年聲監字第35號（偵3260卷第93頁）   Ａ：你有要過來嗎？ Ｂ：有啦，剛剛電話斷掉。 Ａ：順便帶過來喔。  ７７ ①109年2月18日10時34分（基地台位置：雲林縣○○鄉○○村○○00000號） Ａ：0000-000000（廖信吉） 　　   ↓ Ｂ：0000-000000（謝仁財） ㈠通訊監察譯文出處（偵3260卷第31至32頁、偵2146卷第149至150頁）㈢ ㈡109年聲監字第35號（偵3260卷第93頁）    Ａ：你在幹嘛？ Ｂ：在睡覺阿，怎麼了？ Ａ：我跟你說，我等下，小默那邊我幫你聯絡了 Ｂ：嘿。 Ａ：他說他要先問他男朋友。 Ｂ：嘿。 Ａ：等他問完之後，看怎樣，我等等從六輕要回去的時候，我再打給你，再跟你說。 Ｂ：好啦。   ②109年2月18日13時0分（基地台位置：雲林縣○○鎮○○路000巷00號） Ａ：0000-000000（廖信吉） 　　   ↓ Ｂ：0000-000000（謝仁財）    Ｂ：幹嘛？ Ａ：你現在過去啦。 Ｂ：蝦？ Ａ：你現在過去啦。 Ｂ：過去哪？ Ａ：還能過去哪？ Ｂ：蝦？ Ａ：你現在過去啦。 Ｂ：你家喔？ Ａ：你現在過去啦。 Ｂ：蝦？ Ａ：你現在過去啦。 Ｂ：嘿。   ③109年2月18日13時2分（基地台位置：雲林縣○○鎮○○路000巷00號） Ａ：0000-000000（廖信吉） 　　   ↑ Ｂ：0000-000000（謝仁財）    Ｂ：要過去哪？ Ａ：我就跟你說過去就對了，你不要問這麼多，我叫你過去就過去啦。 Ｂ：蝦？ Ａ：你就過去啦。 Ｂ：過去小默那邊嗎？ Ａ：我跟你說過去哪裡？我剛剛有，過來我家啦，要講這麼明白是不是啦。  ８８ 108年12月21日23時5分（基地台位置：雲林縣○○鎮○○段000000000地號） Ａ：000000000000000（IMEI碼） 　　0000-000000（廖信吉） 　　   ↑ Ｂ：0000-000000（廖翊盛） ㈠通訊監察譯文出處（偵3260卷第34頁、偵2146卷第186頁） ㈡108年聲監字第522號通訊監察書（偵3260卷第87頁）   Ａ：二哥喔？ Ｂ：你在睡喔？ Ａ：沒有阿。 Ｂ：在幹嘛？ Ａ：沒有在幹嘛阿。 Ｂ：在家喔？ Ａ：嘿阿。 Ｂ：你朋友有去找你嗎？ Ａ：你要過來就過來啦。 Ｂ：好啦，等一下